臺灣宜蘭地方法院刑事判決　　　　　　　 100年度易字第18號
公　訴　人　臺灣宜蘭地方法院檢察署檢察官
被　　　告　郭國正
上列被告因竊盜案件，經檢察官提起公訴（99年度偵緝字第310
號），本院判決如下：
    主  文
郭國正犯竊盜罪，累犯，處有期徒刑月，如易科罰金，以新台
幣壹仟元折算壹日；又犯竊盜罪，累犯，處有期徒刑月，如易
科罰金，以新台幣壹仟元折算壹日。應執行有期徒刑伍月，如易
科罰金，以新台幣壹仟元折算壹日。
    事  實
一、郭國正前因妨害兵役案件，經本院於民國93年6月24日以93
    年度宜簡字第121號刑事判決判處有期徒刑2月，於93年10月
    20日執行完畢出監。詎其不知悔改，因與其女友林美玲於97
    年1月22日凌晨吵架後，因心生憤恨，竟先後基於意圖為自
    己不法所有之犯意，(一)先於97年1月22日凌晨3時58分許，在
    宜蘭縣冬山鄉○○路2號旁空地，持其所有複製之汽車鑰匙
    ，竊取林美玲持有之車牌號碼T9-0972號自用小客車，得手
    後，將之藏置於宜蘭縣羅東鎮○○街130巷之地下室；(二)復
    於翌（23）日上午10時33分許，至林美玲工作地點，將林美
    玲停放於宜蘭縣冬山鄉○○路○段711號前之車牌號碼
    RB9-802號輕型機車，以其持有之複製機車鑰匙竊取該機車
    ，於得手後，將之藏置於宜蘭縣羅東鎮○○街130巷地下室
    。
二、案經宜蘭縣政府警察局羅東分局報請臺灣宜蘭地方法院檢察
    署檢察官偵查起訴。
    理  由
一、訊據被告郭國正：(一)於警、偵訊及本院審理中，均坦承於前
    開時、地，以其持有之複製鑰匙將車牌號碼T9-0972號自用
    小客車駛至宜蘭縣羅東鎮○○街130巷地下室停放等情，惟
    矢口否認有竊盜犯行，並辯稱：自用小客車是伊與林美玲一
    起買的，當天與林美玲吵架後，為了要搬東西，才會把車開
    走，伊沒有跟林美玲講，是過兩天後林美玲的朋友有打電話
    來，伊才跟林美玲的朋友說車子放在哪裡云云；(二)另於警、
    偵訊及本院準備程序中，坦承於前開時、地，以其持有之複
    製鑰匙竊取被害人所有之車牌號碼RB9-802號輕型機車後，
    將之藏放於宜蘭縣羅東鎮○○街130巷地下室等情，嗣於審
    理中，雖亦坦承將上開輕型機車駛至宜蘭縣羅東鎮○○街
    130巷地下室停放，惟矢口否認有竊盜犯行，並辯稱：因為
    伊對林美玲很生氣，所以才把機車從林美玲工作的地點騎走
    ，事後也有跟林美玲的朋友說，但是他們有都沒有牽回去云
    云。經查：
  (一)被害人前於97年1月22日凌晨與被告於住處發生爭吵後，分
    別於當日凌晨及翌日時，發現前開自用小客車及輕型機車遭
    竊等情，業據被害人於警、偵訊及本院審理中先後證述在卷
    ，嗣於97年2月3日在宜蘭縣羅東鎮○○街130巷地下室尋獲
    ，有宜蘭縣政府警察局車輛尋協及尋獲電腦輸入單4紙（警
    卷第8、9、13、14頁），及被害人出具之贓物認領保管單2
    紙（警卷第7、12頁）在卷可佐。
  (二)被告辯稱前開自用小客車係其與被害人所共有等語，雖依證
    人即被告之妹郭美玲於審理中證稱：那時被告與林美玲住在
    宜蘭縣冬山鄉○○路的套房，被告向伊借新台幣（下同）
    30,000 元，伊在冬山鄉永美村車行拿給被告，被告又把
    15,000給林美玲，這台車是30,000元買的，剩下的15,000伊
    是給被告當作生活費等語（參見本院卷第25頁100年3月3日
    審判筆錄），雖與被害人林美玲於本院審理中所稱：
    T9-0972號自用小客車是在冬山那裡，是人家介紹伊以3萬元
    購買，車子是找朋友幫的，領車的時候都是伊自己辦得，領
    薪水就買車了，只知道錢是從伊這邊拿出去的等語（參見本
    院卷第29、30頁100年3月3日審判筆錄），關於購車付款之
    情節不同。但依被害人林美玲就購車款之來源，於審理中證
    稱：伊與被告之前是男女朋友，同居地點是宜蘭縣冬山鄉○
    ○路1巷5號，錢都混在一起，被告當時每個月都有給伊1萬
    元當作家用，伊不知道被告有跟妹妹借錢，買車的3萬元是
    從家用錢拿出來等語（參見本院卷第29、30頁、第34、35頁
    100年3月3日審判筆錄），當時被告與被害人既為同居關係
    ，被告將其所得交付被害人作為共同生活之費用，其2人關
    於共同生活之情形，實質上與夫妻無異，而購車款既由雙方
    共有之生活費支出，上開車輛實質為被告與被害人所共有，
    則被告前開辯解亦非無據。但就被告將自用小客車開走之情
    形，依被害人林美玲所稱係於雙方吵架後，發現自用小客車
    不見，雖曾詢問被告是否將車輛開走，惟被告否認駕駛該車
    及不告知車輛下落等情（參見本院卷第36、37頁100年3月3
    日審判筆錄），被告雖辯稱於被害人朋友訊問時，曾告知車
    輛之停放位置云云，如被告所言真實，被害人自身既有鑰匙
    ，大可自行前往取得車輛，而無庸透過員警協尋。依上情觀
    之，被告駕駛該車後，意圖排除另一共有人即被害人之持有
    支配情形，其不法所有意圖甚明，被告前開辯解要屬無據。
  (三)被告另於97年1月23日上午10時33分許，至被害人工作地點
    ，將被害人之車牌號碼RB9-802號輕型機車，以其持有之複
    製機車鑰匙將該機車駕駛後，藏置於宜蘭縣羅東鎮○○街
    130 巷地下室等情，業據被害人於警、偵訊及本院審理中證
    述在卷，並為被告自承在卷。雖被告審理中另辯稱於被害人
    朋友訊問時，曾告知車輛之停放位置云云，被害人就此部分
    於審理中明確證稱被告案發後否認騎走該輕型機車等語（參
    見本院卷第37頁100年3月3日審判筆錄），如被告所言真實
    ，則被害人前已遭竊自用小客車，另一交通工具即機車又下
    落不明，對其生活上下班勢必造成影響，如已知悉車輛下落
    ，可自行前往取得車輛，亦無庸透過員警協尋。
  (四)綜上所述，本件事證明確，被告前開辯解要屬卸責之詞，不
    足採信，其犯行堪以認定，應依法論科。
二、核被告所為前開2次犯行，均係犯刑法第320條第1項竊盜罪
    。被告前開2次犯行，犯意各別，行為互殊，應予分論併罰
    。查被告前因妨害兵役案件，經本院以93年度宜簡字第121
    號刑事判決判處有期徒刑2月，於93年10月20日執行完畢出
    監，有卷附臺灣高等法院被告前案紀錄表可按，其受有期徒
    刑之執行完畢，5年內再犯法定刑有期徒刑以上之上開2罪，
    為累犯，均依法加重其刑。爰審酌被告與女友爭吵後，竟於
    氣憤下而竊取女友物品，依其犯罪之動機、目的、手段、犯
    罪所生之損害，及犯罪後之態度等一切態度，就其所犯上開
    2 罪分別量處如主文所示之刑，並定其應執行刑，及諭知易
    科罰金之折算標準，以示懲儆。
據上論斷，應依刑事訴訟法第299條第1項前段，刑法第320條第
1項、第47條第1項、第41條第1項前段、第51條第5款，刑法施行
法第1條之1第1項、第2項前段，判決如主文。
本案經檢察官王清白到庭執行職務
中    華    民    國   100    年    3     月    17    日
                  刑事第四庭  法  官  辜漢忠
以上正本證明與原本無異。
如不服本判決應於收受本判決後10日內向本院提出上訴書狀，並
應敘述具體理由。若未敘述理由者，應於上訴期間屆滿後20日內
向本院補提理由書狀(均須按他造當事人之人數附繕本)。
                              書記官  林詩綺
中    華    民    國   100    年    3     月    18    日
附錄本案論罪科刑法條：
刑法第320條第1項
意圖為自己或第三人不法之所有，而竊取他人之動產者，為竊盜
罪，處5年以下有期徒刑、拘役或5百元以下罰金。